臺灣桃園地方法院刑事判決　　　　　　　100年度易字第422號
公　訴　人　臺灣桃園地方法院檢察署檢察官
被　　　告　宋金生原名宋朝欽.
上列被告因違反保護令案件，經檢察官提起公訴（100 年度偵字
第1218、3963、6033號），本院判決如下︰
    主  文
宋金生違反保護令，處拘役貳拾日，如易科罰金，以新臺幣壹仟
元折算壹日；又違反保護令，處拘役參拾日，如易科罰金，以新
臺幣壹仟元折算壹日；又違反保護令，處拘役參拾日，如易科罰
金，以新臺幣壹仟元折算壹日。應執行拘役柒拾伍日，如易科罰
金，以新臺幣壹仟元折算壹日。
    事  實
一、宋金生與宋清源為叔姪關係，與宋倩如為堂兄妹關係，分係
    三親等及四親等之旁系血親，均屬家庭暴力防治法第3 條第
    4 款所稱之家庭成員。宋金生前於民國99年7 月8 日上午8
    時許，在桃園縣龜山鄉○○街226 號宋清源之住處，無故毆
    打宋清源、宋張滿，復經常至宋清源上開住處為不法侵害行
    為，而經本院於99年9 月8 日核發99年度家護字第980 號民
    事通常保護令，裁定令宋金生不得對宋清源及其家人宋明姿
    、宋明琪、宋明政、宋倩如、宋張滿、宋宇喬等人實施身體
    或精神上不法侵害之行為、不得直接或間接對宋清源為騷擾
    、接觸、跟蹤、通話之聯絡行為及應遠離宋清源上開住處至
    少100 公尺。詎宋金生於收受前開民事通常保護令後，竟分
    別基於違反保護令之犯意，而為以下之犯行：
（一）宋金生於99年12月1 日晚間8 時21分許，騎乘機車行經宋
      清源上開住處門口前，旋對該住處內之人以台語辱罵「臭
      俗子」，而以此方式對於宋清源及其同住該處之家人實施
      精神上不法侵害行為，而違反上開民事通常保護令關於禁
      止實施精神上不法侵害行為、不得對宋清源為騷擾之聯絡
      行為及應遠離上開住處至少100公尺之裁定。
（二）宋金生另於99年12月14日上午7 時許，前往其嬸嬸賴秀玉
      位於桃園縣龜山鄉公西村復華新村15號住處時，見宋清源
      在場，即對宋清源恫稱：「如果你不撤銷保護令，我會去
      你女兒結婚場合去鬧」、「我要讓你好看」等語，致宋清
      源心生恐懼，而違反上開民事通常保護令關於禁止對宋清
      源實施精神上不法侵害行為及不得對宋清源為騷擾之聯絡
      行為之裁定。
（三）又宋金生因收到其違反保護令案件之開庭傳票而心生不滿
      ，而於100 年3 月3 日晚間7 時許，再次前往宋清源上開
      住處門口吐口水，經宋倩如出面制止，而與宋倩如發生口
      角爭執，並以「垃圾中的垃圾」等語辱罵宋清源，而違反
      上開民事通常保護令關於禁止對宋清源及其家人實施精神
      上不法侵害行為、不得對宋清源為騷擾之聯絡行為及應遠
      離上開住處至少100 公尺之裁定。
二、案經宋清源、宋倩如訴由桃園縣政府警察局龜山分局報告臺
    灣桃園地方法院檢察署檢察官偵查起訴。
    理  由
一、證據能力方面：
（一）按被告以外之人於審判外之陳述，雖不符前4 條之規定，
      而經當事人於審判程序同意作為證據，法院審酌該言詞陳
      述或書面陳述作成時之情況，認為適當者，亦得為證據；
      當事人、代理人或辯護人於法院調查證據時，知有第159
      條第1 項不得為證據之情形，而未於言詞辯論終結前聲明
      異議者，視為有前項之同意，刑事訴訟法第159 條之5 就
      此定有明文。而本案所引用之供述證據，經本院依法踐行
      調查證據程序，公訴人、被告均不爭執各該供述證據之證
      據能力，且迄本院言詞辯論終結前未就供述證據之證據能
      力聲明異議，又查無依法應排除其證據能力之情形，是後
      述所引用供述證據之證據能力均無疑義，依法自有證據能
      力，均得作為本案證據，先予敘明。
（二）卷附之本院99年度家護字第980 號通常保護令影本、桃園
      縣政府警察局龜山分局保護令執行紀錄表、桃園縣政府警
      察局家庭暴力相對人約制告誡書等物（見100 年度偵字第
      1218號卷第18至20、31至32頁），核屬書證性質，且查無
      事證足認有違背法定程式或經偽造、變造所取得之情事，
      況公訴人及被告對此部分之證據能力亦不爭執，是堪認均
      有證據能力，附此敘明。
二、上揭事實，業據被告於本院準備程序及審理時均坦承不諱，
    並經證人即被害人宋清源、宋倩如及證人賴秀玉於警詢、檢
    察官訊問時證述明確，復有本院99年度家護字第980 號通常
    保護令影本、桃園縣政府警察局龜山分局保護令執行紀錄表
    、桃園縣政府警察局家庭暴力相對人約制告誡書在卷可稽（
    見100 年度偵字第1218號卷第18至20、31至32頁），亦見被
    告於99年9 月21日即已知悉上開通常保護令之內容，足認被
    告上開任意性自白，核與事實相符，堪以採信。本件事證明
    確，被告上開犯行足堪認定，應予依法論科。
三、查被告與被害人宋清源為叔姪關係，與宋倩如為堂兄妹關係
    ，其與被害人宋清源、宋倩如均屬家庭暴力防治法第3 條第
    4 款所稱之家庭成員關係，猶對被害人宋清源、宋倩如為上
    開違反保護令之行為，是核被告上開所為，均係違反法院依
    家庭暴力防治法第14條第1 項第1 款規定所為禁止對於被害
    人實施家庭暴力行為，而犯同法第61條第1 、2 、4 款之違
    反保護令罪。又被告就事實欄一所載各次犯行，雖同時違反
    上開通常保護令之數項裁定，然僅侵害法院所發保護令之尊
    嚴及實效性之此單一國家法益，應僅分別論以一罪。被告就
    事實欄一所載各次犯行，犯意各別，行為互殊，應予分論併
    罰。爰審酌被告僅因細故糾紛對被害人心生不滿，竟不顧與
    被害人之親屬情誼及上開保護令之約束，一再前往被害人住
    處及對被害人、被害人家人施以不法侵害、騷擾等行為，重
    創法院所發保護令之尊嚴，本無可寬宥，復兼衡被告犯罪動
    機、目的、手段、對被害人及其家人所造成危害之輕重及犯
    後坦承，已具悔意等態度，而分別量處如主文所示之刑，並
    均諭知易科罰金之折算標準，暨定其應執行之刑及諭知易科
    罰金之折算標準，以示懲儆。
據上論斷，應依刑事訴訟法第284 條之1 、第299 條第1 項前段
，家庭暴力防治法第61條第1 、2 、4 款，刑法第11條前段、第
41 條 第1 項前段、第51條第6 款，判決如主文。
本案經檢察官吳美文到庭執行職務。
中    華    民    國   100    年    6     月    8     日
                      刑事第十二庭  法  官  羅  國  鴻
以上正本證明與原本無異。
如不服本判決，應於判決送達後10日內向本院提出上訴狀（應附
繕本），其未敘述上訴理由者，應於上訴期間屆滿後20日內補提
理由書狀於本院，上訴於臺灣高等法院。
                                    書記官  洪  明  煥
中    華    民    國   100    年    6     月    10    日
【論罪科刑法條】
家庭暴力防治法第61條
違反法院依第14條第1 項、第16條第3 項所為之下列裁定者，為
本法所稱違反保護令罪，處3 年以下有期徒刑、拘役或科或併科
新臺幣10萬元以下罰金：
一、禁止實施家庭暴力。
二、禁止騷擾、接觸、跟蹤、通話、通信或其他非必要之聯絡行
    為。
三、遷出住居所。
四、遠離住居所、工作場所、學校或其他特定場所。
五、完成加害人處遇計畫。